臺灣桃園地方法院刑事裁定
111年度聲字第344號
聲  請  人
即  被  告  吳宗翰


選任辯護人  趙立偉律師
            徐欣瑜律師
上列聲請人因本院110年度聲判字第53號案件，聲請閱卷，本院
裁定如下：
    主  文
聲請駁回。
    理  由
一、聲請意旨略以：本案經鈞院訂於民國111年2月17日上午10時
    行調查程序，核准辯護人聲請閱卷等語。
二、然以：
　㈠告訴人不服上級法院檢察署檢察長或檢察總長認再議為無理
    由之駁回處分者，得於接受處分書後10日內委任律師提出理
    由狀，向該管第一審法院聲請交付審判；律師受前項之委任
    ，得檢閱偵查卷宗及證物並得抄錄或攝影。但涉及另案偵查
    不公開或其他依法應予保密之事項，得限制或禁止之；第30
    條第1 項之規定，於前2 項之情形準用之，刑事訴訟法第25
    8 條之1 有明文規定。而該條第2 項、第3 項於民國92年2
    月6 日增訂時之立法理由為：「有關交付審判之聲請，告訴
    人須委任律師向法院提出理由書狀，而為使律師了解案情，
    應准許其檢閱偵查卷宗及證物。但如涉及另案偵查不公開或
    其他依法應予保密之事項時，檢察官仍得予以限制或禁止，
    爰增訂本條第2 項，以應實務之需要。又委任律師聲請法院
    將案件交付審判，應向法院提出委任書狀，受委任之律師聲
    請檢閱偵查卷宗及證物，亦應向該管檢察署檢察官提出委任
    書狀」等語，可見於聲請交付審判階段，得檢閱偵查卷宗及
    證物者，限於告訴人所委任之律師，且其閱卷之聲請仍應向
    檢察官為之，俾由檢察官權衡是否涉及另案偵查不公開或有
    其他依法應予保密事項等情事，定其得予閱卷之範圍。是聲
    請人向本院聲請閱卷，於法已有不合，且依「明示其一，排
    除其他」之法理，刑事訴訟法第258 條之1 第2 項既未規定
    被告選任之辯護人亦得檢閱卷宗及證物，辯護人即無從適用
    該條規定，取得閱卷之權限。
  ㈡法院為交付審判之裁定時，視為案件已提起公訴，刑事訴訟
    法第258 條之3 第4 項定有明文。再按交付審判之程序，除
    法律別有規定外，適用刑事訴訟法第2 編第1 章第3 節（節
    名為「審判」）之規定，刑事訴訟法第258 條之4 規定亦明
    。該條立法理由係以：「依第258 條之規定，法院為交付審
    判之裁定時，視為案件已提起公訴。因此，有關交付審判後
    之訴訟程序，宜與檢察官起訴之程序同，爰明定適用第2編
    第1 章第3 節之規定。」可見刑事訴訟法第258 條之4 係規
    定法院裁定交付審判「後」，應適用刑事訴訟法關於審判之
    規定，其所規範者，並非法院裁定交付審判「前」之程序，
    聲請人自無從援引刑事訴訟法第258 條之4 主張法院裁定交
    付審判「前」即應適用刑事訴訟法審判之相關規範。
　㈢辯護人於審判中得檢閱卷宗及證物並得抄錄、重製或攝影，
    刑事訴訟法第33條第1 項固有明文。然本條項既規定「於審
    判中」，則若案件未經起訴或經視為提起公訴而進入審判階
    段，辯護人即無從援引該條項規定檢閱卷證，法院裁定交付
    審判「前」，案件既未至審判階段，聲請人亦無從主張刑事
    訴訟法第33條第1 項為其檢閱卷證之依據。
三、綜前，聲請人雖執首揭理由向本院聲請檢閱卷宗，然依照前
    開說明，本案聲請法律上尚乏依據，本院無從准許，應予駁
    回。
四、依刑事訴訟法第220 條，裁定如主文。
中    華    民    國   111    年    2     月     7    日
                  刑事第十一庭  審判長法  官  潘政宏
　　　　　　　　　　　　　　　　　　  法  官  翁健剛
　　　　　　　　　　　　　　　　　　  法  官  林育駿
以上正本證明與原本無異。
如不服本裁定，應於裁定送達後5 日內向本院提出抗告狀。
　　　　　　　　　　　        　　　　書記官　翁珮華
中　　華　　民　　國　　111 　年　　2 　　月　　7 　　日